臺灣高雄地方法院刑事判決　　　　　　　　　　　　　九十二年度訴字第二八二號
　　公　訴　人　臺灣高雄地方法院檢察署檢察官
　　被　　　告　丙○○
　　指定辯護人　本院公設辯護人　丁○○
右列被告因違反毒品危害防制條例等案件，經檢察官提起公訴（九十一年度偵字第三
九四一號），本院判決如左：
    主  文
丙○○連續販賣第一級毒品，累犯，處有期徒刑捌年。扣案之第一級毒品海洛因拾小
包（合計淨重零點陸柒公克）沒收銷燬之。扣案之手機壹支、香菸捌支、空夾鍊袋壹
包、盛管壹支、新台幣壹萬柒仟玖佰元及偽造之千元紙鈔柒張，均沒收。又意圖供行
使之用，而收集偽造之通用紙幣，累犯，處有期徒刑參年貳月。扣案偽造之千元紙鈔
柒張沒收。應執行有期徒刑拾年。扣案之第一級毒品海洛因拾小包（合計淨重零點陸
柒公克）沒收銷燬之。扣案之手機壹支、香菸捌支、空夾鍊袋壹包、盛管壹支、新台
幣壹萬柒仟玖佰元及偽造之千元紙鈔柒張，均沒收。
    事  實
一、丙○○曾於民國八十七年間因恐嚇取財罪，經本院以八十八年度易字第二二三號
    判處有期徒刑一年，上訴後，經臺灣高等法院高雄分院以八十八年度上易字第一
    一四九號駁回上訴確定，於九十年三月二十六日縮短刑期假釋期滿。仍不知悔改
    ，又意圖營利，基於販賣第一級毒品海洛因之概括犯意，自九十年十月底某日起
    至同年十一月一日止，以門號0000000000號行動電話做為聯絡工具，
    連續在高雄縣鳳山市○○路上「三龍宮」前，以每一小包海洛因新台幣（下同）
    五百元或一千元之價格，販賣第一級毒品海洛因與不特定之人，其中販賣予綽號
    「旺仔」之不詳姓名男子約三、四次，每次一小包售價一千元。另綽號「八粒」
    之不詳姓名男子於同年十一月一日凌晨二時許，在上址以偽造之七張千元紙鈔向
    丙○○購買價格一千元之海洛因，丙○○明知該七張千元紙鈔係偽造，竟意圖供
    行使之用，而收集之。嗣於同日下午一時三十分許，丙○○依約定前往上址，欲
    再販賣價格一千元之第一級毒品海洛因予綽號「旺仔」之男子，而未及交付之際
    ，旋為埋伏員警趨前將之逮捕，並當場查獲第一級毒品海洛因十小包（其中八小
    包是夾藏於香菸中，合計淨重零點六七公克）、供販賣毒品所用之上開手機一支
    、香菸八支、空夾鍊袋一包、盛管一支，及販賣毒品所得新台幣一萬七千九百元
    、偽造之千元紙鈔七張。
二、案經高雄縣警察局移送臺灣高雄地方法院檢察署檢察官偵查起訴。
    理  由
一、被告辯稱：警詢中陳述是遭警察刑求云云；辯護意旨亦認被告於案發當日下午一
    時三十分許為警逮捕，卻遲至是日下午三時三十分許才開始製作筆錄，而被告抗
    辯有遭警方刑求。是有合理懷疑，在警方製作筆錄前二小時，確遭警方刑求云云
    。經查：本案被告是於九十年十一月一日下午一時三十分許，為警逮捕，及至是
    日下午三時三十分許始製作警詢筆錄等情，業經證人即本案查獲員警周文彬結證
    明確，並有警詢筆錄在卷可稽，固可認定。惟查被告遭逮捕後至製作警詢筆錄間
    二小時，均在警局辦公室內，且偵訊及解送過程被告身體狀況良好等情，已經證
    人周文彬於本院審理時證述屬實。另本案查獲員警於訊問被告時，雖僅依法全程
    連續錄音，並未全程連續錄影乙事，此亦經高雄縣政府警察局於九十二年三月二
    十八日以高縣警刑六字第０九二００一二二五一號函示明確。惟按「訊問被告，
    應全程連續錄音，必要時，並應全程連續錄影」，刑事訴訟法第一百條之一第一
    項前段定有明文，亦即訊問被告時，務必要全程連續錄音，僅於必要時，始應全
    程連續錄影。嗣經本院勘驗警詢錄音帶，結果認警方與被告之問答與警詢筆錄記
    載內容相符，有勘驗筆錄在卷可稽。本案警詢筆錄經勘驗結果既與實際問答過程
    相符，故尚難僅因警方於訊問被告時，未能全程連續錄影，即據以推論被告有遭
    刑求之可能。另據被告於九十一年二月二十六日經檢察官訊問時，初則陳稱：「
    毒品販賣部分不實在，偽造貨幣部分實在」之語，及至檢察官訊以「偽造新台幣
    何來？」，卻又答稱「我在鳳山車站賭博贏來的」之語，前後供述已有不符。另
    被告又供述「我內勤訊問時忘記請求驗傷」之語，衡情若被告於警詢時確遭刑求
    ，何以於解送後卻未及時向檢察官陳明並要求驗傷。又有關是否有證人目睹被告
    遭刑求或受傷乙事，被告於本院審理中，先則陳述「那個人是被借提的，我被送
    到地檢署的，我們在送到看守所時有聊天」之語（見本院九十二年三月十三日審
    判筆錄）；事後卻改稱「當時那一個被借提出來到高雄地檢署，沒有與我同一班
    回去」之語（見本院九十二年十月十四日準備程序筆錄），先後供述亦有不符。
  是以有關被告辯稱警詢時遭刑求乙事，因被告前後供述不一，且與常情有違，自
    難憑採。綜上論述，被告於警詢時之自白，經勘驗警詢錄音帶結果，筆錄內所載
    之被告陳述，與錄音之內容相符，並經證人周文彬證述並無刑求之舉，足證被告
    警詢時之自白係出於自由意志，依刑事訴訟法第一百五十六條第一項規定，自有
    證據能力，可作為證據，先此敘明。
二、訊據被告丙○○固坦承於前揭時地為警逮捕時，自其身上起出扣案之偽造之千元
    紙鈔七張、夾練袋裝之海洛因二小包及現金一萬七千九百元等事實，惟矢口否認
    有販賣第一級毒品海洛因及事先知情查扣之七張千元紙鈔是偽造等犯行，辯稱：
    查獲夾藏在八支香菸內海洛因不是我的，是到警察局的時候，警員從外面拿進來
    ，當時查獲時我並沒有在場。另七張千元偽鈔是我賭博贏來的，並不知道是偽鈔
    。並無買方可以證明有販賣毒品之事實云云。
三、經查：
  (一)右揭犯罪事實，業經被告丙○○於警詢時自白不諱，另本案查獲經過，亦經證人
    周文彬證述明確，並有第一級毒品海洛因十小包（合計淨重零點六七公克）、香
    菸八支、手機一支、空夾鍊袋一包、盛管一支、現金一萬七千九百元及偽造之千
    元紙鈔七張扣案可稽。而扣案之十小包白色粉末經送檢驗結果均含有第一級毒品
    海洛因成分（合計淨重零點六七公克），有法務部調查局九十一年三月十二日調
    科壹字第二二００一二九三二號鑑定通知書附卷可佐；另查扣之七張千元紙鈔經
    送中央印製廠鑑定認該批偽鈔均以彩色噴墨方式仿印，無隱藏字及凹版印紋凸起
    效果；紙質與真鈔不同水印及諳全線以噴墨方式仿製；另安全線以燙印紫色箔膜
    （含面額數字）方式仿鈔卷正面五段裸露部分，無折光變色效果；左下角之「
    1000 」面額數字，無折光變色反應，均屬偽造等情，亦有中央銀行發行局九十
    年十一月二十七日（九０）台央發字第０三００六０六三四號函在卷為憑。又觀
    之卷附行動電話門號0000000000號通聯紀錄，於九十年十月三十一日
    深夜及翌日（十一月一日）凌晨，確有數通與被告所使用之門號0000000
    000號行動電話之通話紀錄。而被告警詢及偵訊時亦坦承：「今日凌晨他（指
    綽號『八粒』男子）有打電話給我，我自行動電話上有顯示他的手機號碼000
    0000000號」（見警詢筆錄）、「認識（八粒）.... 都是一位叫『敏仔
    』之人帶去，電話0000000000」（見偵查卷第一九頁）等語，證諸證
    人甲○○證述：上述通話紀錄可能是朋友要幫他購買毒品時打的（見偵查卷第七
    五頁起－九十一年三月二十六日警詢筆錄）及「我與他（只綽號『八粒』之男子
    ）不熟，我與敏仔較熟，是敏仔介紹我們認識」等語（見本院九十二年三月十三
    日審判筆錄），足見上述通話紀錄，應是綽號「八粒」男子聯絡要向被告購買毒
    品所為無疑。綜上論述，被告自白經核與事實相符，自可作為被告有罪之證據。
  (二)被告雖以前揭情詞置辯。惟查：
    1.觀諸被告於偵訊時供述：「『旺仔』打電話給我說有毒品要賣我，問我要否，
      我就依約前往三龍宮，我一到『旺仔』拿毒品給我時，警方就出現逮捕我，『
      旺仔』趁機跑了，只在我身上搜獲二包毒品，其餘是在現場查獲，不是我的」
      、「（摻有毒品香菸何人的）『旺仔』丟在現場的」等語（見九十一年二月二
      十六日偵訊筆錄）；「身上搜獲之二包海洛因、安非他命一包是我的，手機是
      我的，香菸、盛管是我的，另八包海洛因是在地上找到的，不是我的」（見九
      十一年九月二十六日偵訊筆錄）；「於我身上查獲二小包海洛因，香煙盒內八
      小包海洛因是我向『旺仔』買的」、「其餘八包海洛因藏於香菸內是於我機車
      上找到」（見九十一年十月三日偵訊筆錄）；「（扣到之毒品向何人買的）當
      時正在交易，我向『旺仔』買的。我不是要買那些，是我賭博贏二萬多元，我
      叫『旺仔』拿等值五千元海洛因來，結果『旺仔』來時，還沒交給我就被警察
      查獲，當時他跑了」（見九十一年十一月十九日偵訊筆錄）等語，被告就為警
      查獲當日，究竟是被告主動與「旺仔」聯絡購買毒品事宜，或是「旺仔」打電
      話給被告，詢以是否要購買毒品？及夾藏於香菸內之八小包海洛因究竟是於何
      處起出？是否被告所有？等情，前後供述已然不符，嗣於本院審理時，竟又改
      詞辯稱：「夾藏在八支香菸內海洛因不是我的，是到警察局的時候，警員從外
      面拿進來，當時查獲時我並沒有在場」云云，顯見被告所辯前揭情詞，均與事
      實不符，不足採信。
    2.另被告於偵訊時供稱：「（偽造新台幣何來）我在鳳山車站賭博贏來的」、「
      （持偽鈔做何用）是賭博贏來的，不知是偽鈔」等語（見九十一年二月二十六
      日、九月二十六日偵訊筆錄），經核已與被告警詢之自白不符。及至九十一年
      十一月十九日檢察官詢以偽鈔何來？時，卻又強調：「是『八粒』帶我去賭博
      贏來的」之語，經對照被告之前辯稱是在鳳山車站賭博，且是與排班計程車司
      機賭博等情（見九十一年二月二十六日偵訊筆錄），從未提及上情，足徵被告
      於九十一年十一月十九日偵訊時所為前揭供述，顯然是要推翻其警詢時自白該
      偽鈔是綽號「八粒」向其購買毒品時所交付之情，實不足信採。
    3.據被告於警詢時自白，扣案之七張千元偽鈔是綽號「八粒」男子向其購買一千
      元海洛因時所交付，顯見被告收受上開千元偽鈔時，應已知情是偽鈔，否則被
      告僅是售出價格一千元之海洛因，何以買主竟交付七千元之真鈔，此情顯與一
      般交易常情不符。由上論述，被告既是於販賣毒品時，向買主收受偽鈔，足徵
      被告於收受上開千元偽鈔時，顯有供行使之用之意圖甚明。被告辯稱扣案七張
      千元偽鈔是賭博贏來，不知是偽鈔云云，亦屬事後卸責之詞，不足為採
    4.按毒品交易均是隱密中進行，此乃眾人週知之事，若任何毒品交易之犯行，均
      要當場人贓俱獲，始可將販賣毒品之人繩之以法，無非強人所難，亦非刑事訴
      訟證據法則之必然。本案依據首項證據及論述，既已足證明被告販賣毒品之犯
      行，被告辯稱並無買主足以證明有販賣毒品之事實，無非事後圖卸刑責之飾詞
      ，不為本院所採。
  (三)綜上論述，被告所辯情詞，均不足採。本案事證明確，被告犯行均可認定。
四、核被告所為，係犯毒品危害防制條例第四條第一項之販賣第一級毒品既遂罪（被
    告最後一次販賣毒品未遂犯行，則應論以同條例第四條第五項、第一項之販賣第
    一級毒品未遂罪）及刑法第一百九十六條第一項之意圖供行使之用而收集偽造之
    通用紙幣罪（按起訴犯罪事實既載明「被告意圖供行使之用，..... 收集七張偽
    造之千元新台幣紙鈔」，起訴法條欄亦明載「意圖供行使之用而收集偽造通用紙
    幣罪嫌」，惟起訴所犯法條竟記載「刑法第一百九十五條」，此起訴所犯法條顯
    屬誤植，無庸變更起訴法條，僅此敘明）。被告持有第一級毒品之低度行為，應
    為販賣之高度行為所吸收，不另論罪。其先後多次販賣毒品之行為，時間緊接，
    犯罪構成要件相同，顯是基於概括之犯意為之，為連續犯，應以販賣第一級毒品
    既遂罪一罪論。又被告所犯上開二罪，犯意各別，罪名有異，應分論併罰。查被
    告曾於八十七年間因恐嚇取財罪，經本院以八十八年度易字第二二三號判處有期
    徒刑一年，上訴後，經臺灣高等法院高雄分院以八十八年度上易字第一一四九號
    駁回上訴確定，於九十年三月二十六日縮短刑期假釋期滿等情，有臺灣高等法院
    被告全國前案紀錄表在卷可稽，被告於有期徒刑執行完畢後，五年內再犯上開有
    期徒刑以上之罪，為累犯，除所犯販賣毒品罪法定刑為無期徒刑、死刑部分依法
    不得加重外，應依法加重其刑。又被告所犯販賣毒品罪行，因所販賣之毒品數量
    不多及販賣期間不長，如論以法定最輕本刑無期徒刑，顯然情清法重，且被告是
    因長期施用毒品，欠缺經濟來源，始鋌而走險販毒，犯罪情節尚堪憫恕，爰依刑
    法第五十九條規定酌量減輕其刑。審酌被告之素行，因長期施用毒品，致經濟來
    源困頓，鋌而走險販賣毒品，及所販賣毒品之期間及數量不多，犯後態度等情狀
    ，分別量處如主文所示之刑，並定其應執行刑。扣案之海洛因十小包（合計淨重
    零點六七公克）為第一級毒品，應依修正後毒品危害防制條例第十八條第一項前
    段規定，不問屬於犯人與否，均沒收銷燬之。另扣案之香菸八支、盛管一支、空
    夾鍊袋一包及手機一支，均為被告所有，且供被告販賣毒品所用之物，及現金一
    萬七千九百元為被告販賣毒品所得之財物，均應依同條例第十九條第一項規定，
    宣告沒收。又扣案偽造之七張千元紙鈔，同屬被告販賣毒品所得之物及偽造之通
    用紙幣，依同條例第十九條第一項及刑法第二百條規定，均應宣告沒收。至另扣
    案之安非他命一包、注射針筒一支，因與本案販賣毒品犯行無關，故不予宣告沒
    收。
五、移送併辦部分（九十二年度偵字第一七五九七號），因所涉販賣第一級毒品犯行
    之時間為九十二年八月二十日，距本案行為時已將近二年，且被告於此期間，曾
    另案入監執行，於九十二年一月十三日始執行徒刑完畢出監，有臺灣高等法院被
    告全國前案紀錄表在卷可查，足見移送併辦部分犯行，與本案並非基於概括之犯
    意為之，二犯行間無連續犯之裁判上一罪關係，非本案起訴效力所及，本院不得
    併予審理，宜退回檢察官重行偵辦，併此敘明。
據上論斷，應依刑事訴訟法第二百九十九條第一項前段，毒品危害防制條例第四條第
一項、第十八條第一項前段、第十九條第一項，刑法第十一條、第五十六條、第一百
九十六條第一項、第二百條、第四十七條、第五十九條、第五十一條第五款、第九款
，罰金罰鍰提高標準條例第一條前段，判決如主文。
本案經檢察官乙○○到庭執行職
中      華      民      國    九十三    年      五      月    三十一    日
                                      臺灣高雄地方法院刑事庭
                                          審判長法  官  黃三友
                                                法  官  涂裕洪
                                                法  官  王雅苑
如不服本判決，應於判決送達後十日內，向本院提出上訴狀。
右正本證明與原本無異。
                                                書記官  顏宗貝
中      華      民      國    九十三    年      五      月    三十一    日
附錄本判決論罪法條：
毒品危害防制條例第四條
製造、運輸、販賣第一級毒品者，處死刑或無期徒刑；處無期徒刑者，得
併科新臺幣一千萬元以下罰金。
製造、運輸、販賣第二級毒品者，處無期徒刑或七年以上有期徒刑，得併
科新臺幣七百萬元以下罰金。
製造、運輸、販賣第三級毒品者，處五年以上有期徒刑，得併科新臺幣五
百萬元以下罰金。
製造、運輸、販賣第四級毒品者，處三年以上十年以下有期徒刑，得併科
新臺幣三百萬元以下罰金。
製造、運輸、販賣專供製造或施用毒品之器具者，處一年以上七年以下有
期徒刑，得併科新臺幣一百萬元以下罰金。
前五項之未遂犯罰之。
中華民國刑法第一百九十六條
(行使收集或交付偽造變造通貨、幣券罪)
行使偽造、變造之通用貨幣、紙幣、銀行券，或意圖供行使之用而收集或
交付於人者，處三年以上十年以下有期徒刑，得併科五千元以下罰金。
